# 出售股权相关问题

提问人：lbwl 时间：2010-12-27 12:30:19
我想问下出售股权是不是都要考虑评估日与交割日的被出售单位利润情况，但我看好多时候都没有考虑啊，是不是只有比较大的股权交易才考虑。

回答人：chenyiwei
这是交易双方谈判交易条款时需要考虑的问题。法律法规并无强制性规定考虑或者不考虑。但对于涉及国有资产转让的交易而言，应当不能与《企业国有产权转让管理暂行办法》和 306 号文等相关规定抵触。